最高法院刑事判決　　　　　　九十四年度台上字第六０四二號
　　上　訴　人　甲○○
　　　　　　　　　　　　16號.
上列上訴人因違反著作權法案件，不服台灣高等法院台中分院中
華民國九十四年六月三十日第二審更審判決（九十三年度上更(二)
字第二六六號，起訴案號：台灣台中地方法院檢察署九十一年度
偵字第一一三七０、一五八二一、二０四二一號），提起上訴，
本院判決如下：
    主  文
原判決撤銷，發回台灣高等法院台中分院。
    理  由
本件原判決撤銷第一審之科刑判決，改判仍論處上訴人甲○○以
明知侵害著作權之物而意圖營利而交付之方法侵害他人之著作權
為常業累犯罪刑，固非無見。
惟查：（一）刑事訴訟法第一百五十六條第三項規定：被告陳述
其自白係出於不正之方法者，應先於其他事證而為調查。該自白
如係經檢察官提出者，法院應命檢察官就自白之出於自由意志，
指出證明之方法。其立法旨意乃在明白確定檢察官就被告自白任
意性之爭執，應負舉證責任。又被告供認自白，如係出於強暴、
脅迫、利誘、詐欺或其他不正方法，取得該項自白之偵訊人員及
其他承辦人員，往往應負行政甚或刑事責任，茍被告對於自白提
出刑求之抗辯，非可僅憑偵訊被告及其他承辦人已證述未以不正
方法取供，即認被告之自白出於任意性。卷查上訴人甲○○於第
一審及原審一再抗辯伊於警詢及檢察官首次偵訊之自白，係出於
警察之刑求等情，如果無訛，上訴人在警詢及檢察官初訊時之自
白，即難謂非以不正方法取得，縱與事實相符，仍不得採為斷罪
之依據。乃原審未命檢察官舉證證明上訴人前述自白確出於上訴
人之自由意志，而以上訴人所指對其刑求之警察洪煥生、蔡宗熙
均否認有刑求之事，所提出之診斷證明及證人張維鈞、吳正勳亦
均無法證明其身上之傷係出於警察之刑求所造成，其刑求之抗辯
缺乏積極事證為由，逕認上訴人自白係出於自由意志，無異將舉
證責任加諸於上訴人，自與前揭規定不合，難謂非違法。（二）
事實之認定，應憑證據，如未發現相當證據，或證據不足以證明
，自不能以推測或擬制之方法，以為裁判基礎。原判決附表一編
號五四至一０九號所示之影音光碟片，是否屬於侵害他人著作權
之盜版品，原審並未調查明確，遽以該等影音光碟片之外觀及售
價僅新台幣一百元為由，而認屬於盜版品，亦有違認定事實應憑
證據之法則。上訴人之上訴意旨指摘原判決違背法令，非無理由
，應認原判決仍有撤銷發回更審之原因。
據上論結，應依刑事訴訟法第三百九十七條、第四百零一條，判
決如主文。
中　　華　　民　　國　九十四　年   十一 　月    三　　日
                      最高法院刑事第六庭
                          審判長法官  莊　登　照
                                法官  洪　明　輝
                                法官  黃　一　鑫
                                法官  魏　新　和
                                法官  林　秀　夫
      本件正本證明與原本無異
                                      書  記  官
中　　華　　民　　國　九十四　年   十一 　月    七　　日
                                                    Ｍ
